【裁判字號】    89,易,399
【裁判日期】    890502
【裁判案由】    竊盜
【裁判全文】
臺灣臺南地方法院刑事判決                          八十九年度易字第三九九號
    公  訴  人  台灣台南地方法院檢察署檢察官
    被      告  甲○○
右列被告因竊盜案件，經檢察官提起公訴（台灣台南地方法院檢察署八十八年度營偵
字第一八五三號）及移送併辦（台灣台南地方法院檢察署八十九年度營偵字第六二號
、台灣嘉義地方法院檢察署八十九年度偵字第三九八號、台灣雲林地方法院檢察署八
十九年度偵字第四六四號、第五五二號），本院判決如左：
    主    文
甲○○連續竊盜，累犯，處有期徒刑壹年陸月。應於刑之執行前，令入勞動場所強制
工作參年。
    事    實
一、甲○○於民國八十六年八月十四日因搶奪案件，經台灣雲林地方法院判處有期徒
    刑一年確定，並於八十七年九月五日執行完畢，猶不知悔改，復意圖為自己不法
    之所有並基於概括之犯意，連續於附表所示之時間、地點竊取如附表所示之機車
    。嗣分別於八十八年十二月八日下午四時許在台南縣白河鎮大林里杭內山區、八
    十八年十二月八日在晚上九時許在台南縣新營市○○路○段五十六號前、八十八
    年十二月二十九日下午一時許在嘉義市○○○路三九六巷口為警查獲。
二、案經臺南縣警察局白河分局、新營分局、嘉義市警察局第二分局分別報請台灣台
    南地方法院檢察署檢察官、臺灣嘉義地方法院檢察署檢察官偵查，並由臺灣台南
    地方法院檢察署檢察官及臺灣雲林地方法院檢察署檢察官偵查起訴及移送併辦。
    理    由
一、訊據被告甲○○矢口否認有何竊盜犯行，就附表一所示犯行，辯稱該車在路邊壞
    掉，伊牽去修理，而就附表二至四之犯行，則辯稱係向車主借的云云。惟查，附
    表一所示被竊之機車，係車主丙○○在住處門前被竊，業據車主丙○○在警訊時
    供述明確，該機車顯非在路邊壞掉之機車。又查，附表二至四所示被竊機車之車
    主，於警訊或檢察官偵查時，均明確陳述並未借予被告，而係被竊。是被告所辯
    ，顯均係事後畏罪卸責之詞，不足採信。此外又有扣押書四紙、保管書一紙、領
    結三紙、及車輛竊盜、車牌失竊資料個別查詢報表─查詢車輛認可資料四紙附卷
    可憑。本件事證明確，被告犯行，洵堪認定。
二、核被告所為，係犯刑法第三百二十條第一項竊盜罪。被告先後多次竊盜犯行，時
    間緊接，犯罪構成要件相同，顯係基於概括之犯意反覆為之，應依連續犯之規定
    論以一罪並加重其刑。再被告八十六年八月十四日因搶奪案件，經台灣雲林地方
    法院判處有期徒刑一年確定，並於八十七年九月五日執行完畢，有台灣台南地方
    法院檢察署前案資料查註紀錄表及台灣高等法院被告全國前案紀錄表在卷可按，
    其於五年之內再犯本件有期徒刑以上之罪，為累犯，應依法遞加重其刑。爰審酌
    被告素行不良，曾有搶奪及多次竊盜前科（見卷附台灣高等法院被告全國前案紀
    錄），於八十八年九月十五日甫因竊盜案假釋出獄，未及數月，即犯本案，顯見
    不思悔改等一切情狀，量處如主文所示之刑，以資懲戒。又被告一再犯案，且有
    多次竊盜案，於因竊盜案假釋出獄後，未及數月，即犯本案，顯係對刑之宣告及
    執行之反應力薄弱，有台灣台南地方法院檢察署刑案資料查註紀錄表及台灣高等
    法院刑案被告全國前案紀錄表在卷可按，且被告本件所犯又係連續竊盜，且均係
    偷竊機車，復於數十日內連續犯之，足認被告有犯罪之習慣，爰並諭知應於刑之
    執行前，令入勞動場所強制工作三年。
三、據上論斷，應依刑事訴訟法第二百九十九條第一項前段，竊盜犯贓物犯保安處分
    條例第三條第一項第一款、第四條，刑法第五十六條、第三百二十條第一項、第
    四十七條，罰金罰鍰提高標準條例第一條前段，判決如主文。
中      華      民      國    八  十  九    年    五    月      二      日
                                    臺灣臺南地方法院刑事第一庭
                                        法  官  王  獻  楠
右正本證明與原本無異。
如不服本判決，應於判決送達後十日內，向本院提出上訴狀。
                                        書記官  陳  玉  果
中      華      民      國    八  十  九    年    五    月      二      日
┌───────────────────────────────────┐
│附表：                                                                │
├─┬─────────────────────────────────┤
│一│八十八年十一月二十八日下午二時許，在彰化縣秀水鄉○○村○○路三二四│
│  │號前，趁丙○○未將機車鑰匙取下之際，乘機竊取丙○○所有引擎號碼三Ｎ│
│  │Ｔ五一六二０三號之輕型機車一部。                                  │
├─┼─────────────────────────────────┤
│二│八十八年十二月八日上午十一時許，在台南縣新營市○○路○段五十六號前│
│  │，趁戊○○未將機車鑰匙取下之際，乘機竊取戊○○所有車號為ＮＸＨ─０│
│  │１２號之重型機車一部。                                            │
├─┼─────────────────────────────────┤
│三│八十八年十二月八日下午一時許，在台南縣東山鄉東原村二十七之十三號處│
│  │，趁乙○○未將機車鑰匙取下之際，乘機竊取乙○○所有車號為ＮＺＩ─６│
│  │９３號之重型機車一部。                                            │
├─┼─────────────────────────────────┤
│四│八十八年十二月十八日上午六時許，在雲林縣褒忠鄉○○村○○段二十五之│
│  │一號處，趁丁○○未將機車鑰匙取下之際，乘機竊取丁○○所有車號為ＭＭ│
│  │Ｒ─五九二號之重型機車一部。                                      │
└─┴─────────────────────────────────┘
附錄本案論罪科刑法條全文。
刑法第三百二十條第一項：
  意圖為自己或第三人不法之所有，而竊取他人之動產者，為竊盜罪，處五年以下有
  期徒刑、拘役或五百元以下罰金。


司法院資訊處製作；財團法人民間司法改革基金會備份。
